【裁判字號】    99,易,2277
【裁判日期】    991110
【裁判案由】    竊盜
【裁判全文】
臺灣臺中地方法院刑事判決              99年度易字第2277號
公  訴  人  臺灣臺中地方法院檢察署檢察官
被      告  戊○○
上列被告因竊盜案件，經檢察官提起公訴（99年度偵字第7239號
），本院判決如下：
    主    文
戊○○共同攜帶兇器竊盜，踰越牆垣竊盜，累犯，處有期徒刑拾
月。
    犯罪事實
一、戊○○因公共危險案件，經本院以96年度中交簡字第686 號
    判處有期徒刑6 月確定，嗣因符合中華民國九十六年減刑條
    例之規定，而減其刑期二分之一，於民國96年9 月14日縮刑
    期滿執行完畢。詎不知悔改，竟與姓名年籍不詳之成年男子
    ，共同基於意圖為自己不法所有之犯意聯絡，於99年3 月18
    日下午某時，攜帶客觀上足供作兇器使用之大型美工刀及破
    壞剪各1 支，前往臺中市北屯區舊水湳機場空軍第二指揮部
    營區（下稱水湳機場營區），趁無人注意之際，掀開鐵板圍
    牆越入機場營區後，共同以大型美工刀及破壞剪竊取該營區
    之電纜線，再將電纜線外皮剝除置入麻袋中。嗣於同日下午
    5 時23分許，國防部軍備局中山科學研究院第一研究所技術
    員乙○○欲下班開車離去之際，發現戊○○及該不詳姓名年
    籍之成年男子一同蹲在電器箱旁共同剝除竊得之電纜線外皮
    ，立即通報行經該處執行巡邏勤務之臺中市警察局第六分局
    何安派出所員警蘇建銘、己○○前往圍捕，而當場逮捕戊○○，並扣得尚未剝除外皮之電纜線32條、已剝除外皮之電纜
    線約12公斤（均已發還乙○○）、大型美工刀及破壞剪各1
    支、保力達Ｂ1 瓶、臺灣啤酒3 瓶、維他露Ｐ1 瓶、豪麥威
    士忌1 瓶、長壽香菸1 包、打火機1 個、檳榔1 包、塑膠杯
    6 個等物，惟該不詳姓名年籍成年男子則鑽入草叢逃逸離去
    。
二、案經臺中市警察局第六分局報請臺灣臺中地方法院檢察署檢
    察官偵查起訴。
    理    由
一、按被告以外之人於審判外之言詞或書面陳述，除法律有規定
    者外，不得作為證據，刑事訴訟法第159 條固定有明文，惟
    被告以外之人於審判外之陳述，雖不符同法第159 條之1 至
    之4 規定，而經當事人於審判程式同意作為證據，法院審酌
    該言詞陳述或書面陳述作成時之情況，認為適當者，亦得為
    證據。又當事人、代理人或辯護人於法院調查證據時，知有
    第159 條第1 項不得為證據之情形，而未於言詞辯論終結前
    聲明異議者，視為有前項之同意，亦據同法第159 條之5 規
    定明確。查本案所引用之證據資料（詳後引證據），其中傳
    聞證據部分，縱無刑事訴訟法第159 條之1 至第159 條之4
    或其他規定之傳聞證據例外情形，亦因被告及檢察官未聲明
    異議，而視無同意作為證據，且本院審酌該證據作成之情況
    ，並無不當，認以上揭文書作為證據，應屬適當，是依刑事
    訴訟法第159 條之5 第2 項之規定，應有證據能力。
二、訊據被告戊○○固坦承於上開時地掀開鐵板圍牆鑽越入機場
    營區之事實，惟矢口否認有何竊盜犯行，辯稱：因伊住在機
    場旁，當天下午2 、3 時許，朋友丙○○以其持用之000000
    0000號電話打給伊持用之0000000000號電話，要伊買保力達
    、啤酒等物送去水湳機場給保全人員「阿雄」即甲○○，約
    下午3點多，伊從圍牆鑽入機場營區去送飲料等物，伊正在
    找甲○○時曾遇到乙○○，乙○○請伊離開機場，之後伊打
    電話問丙○○，甲○○究在何處，丙○○要伊到停機坪等甲○○，伊正在停機坪的大柱子旁等候時，警察就上來逮捕伊
    ，說伊偷電纜線，但伊確實是去送飲料，伊沒有偷電纜線云
    云。經查：
  (一)被告戊○○上開竊盜犯行，業經證人乙○○於偵查中具結證
    稱：伊下班開車要走時，看到2 個人蹲在電器箱旁邊，他們
    已將電纜線剪下來，開始撥電纜線外皮，伊通知值日官並打
    110 報警，正巧警察巡邏到附近，伊帶警察繞路去圍捕該2
    名小偷，伊跟1 名警員追往圍牆跑去之小偷，但該名小偷鑽
    進草叢逃走了，另1 名小偷被另一位員警捉到，該小偷說是
    進來送飲料給保全，否認有偷電纜，但伊與警察上前圍捕前
    在旁觀察了7 、8 分鐘之久，被捉到的小偷就是現場照片中
    之人（即被告戊○○）等語甚詳（見偵查卷第29頁），復於
    本院審理中為相同證述（見本院卷第40至41頁），核與證人
    己○○警察於偵查中具結證稱：伊與同事蘇建銘在A5廠房後
    面看到2 名竊賊蹲在地上剝電纜線外皮，當時距離2 名竊賊
    約7 、80公尺，看到一人穿灰色長袖T 恤，另一人穿白色短
    袖T 恤，就決定由蘇建銘、乙○○從左側包圍，伊從正面走
    過去，穿灰色那人看到警察就往後跑，蘇建銘過去追他，伊
    追往左邊跑穿白色衣服竊賊，該名竊賊跑到廠房後方躲在白
    色水泥柱後面，一直看著蘇建銘他們的方向，不知道伊跟在
    後面，該竊賊看到伊忽然出現受到驚嚇，一直發抖，伊拿槍
    要他抱著柱子不要動，距離該竊賊約1 公尺遠處，有飲料放
    在地上等語（見偵查卷第83至84頁），大致相符，並有附卷
    查獲現場及被告手部受傷照片共12張、贓物認領保管單1 紙
    （見警卷第18、28至33頁）、扣案大型美工刀及破壞剪各1
    支可資佐證，足見被告確實於上開時地與不詳姓名年籍成年
    男子共同以大型美工刀、破壞剪各1 支竊取電纜線至明。
  (二)被告雖辯稱：因朋友丙○○請伊送飲料給機場保全人員綽號
    「阿雄」之甲○○，伊才進入水湳機場營區云云。惟依證人
    乙○○於偵查及本院審理中結證稱：當天下午4 點多，伊見
    被告提著維士比、啤酒等飲料在營區走動，伊問被告為何進
    入機場管制區，被告說是一個叫「眼鏡」的保全叫伊送酒進
    來，伊叫保全出來問，保全人員並無叫「眼鏡」的，伊請被
    告離開營區，後來被告遭查獲送到警局時說是要找叫「阿雄
    」的保全人員等語（見偵查卷第28至29頁、本院卷第42頁）
    ，佐以證人甲○○於本院審理中結證稱：伊不認識被告或丙○○，也未請他們送飲料給伊，案發當天伊值班時間是上午
    7 時至下午7 時，當天下午伊有看到被告，乙○○也有問伊
    是否認被告，伊有說不認識等語（見本院卷第68頁），大致
    相符，應堪採信。是被告前開所辯，顯與事實不符，已難採
    信。
  (三)證人丙○○雖於偵查中及本院審理中結證稱：當天下午2 、
    3 點，伊以0000000000號電話打給被告，要被告送飲料去給
    「阿雄」，伊有將「阿雄」電話給被告，並要他找不到「阿
    雄」時直接打給「阿雄」，之後伊就未與被告連絡，被告也
    沒有來電說找不到「阿雄」，伊也未打電話叫被告到某大柱
    旁或大樹下或某處地點等「阿雄」，被告之前有去過，知道
    「阿雄」的保全地點，「阿雄」身高約173 或174 公分，年
    約35歲云云（見偵查卷第51、52頁、本院卷第47頁），核與
    被告於警詢中辯稱：「阿雄」是中陽保全副隊長，於案發當
    日下午4 時10分許打電話叫伊送飲料去機場，「阿雄」的電
    話是0000000000號（按此為丙○○持用電話），「阿雄」約
    40多歲人，約169 公分高云云（見警卷第5 、7 頁）及於本
    院中辯稱：伊找不到「阿雄」時有再打給丙○○，丙○○要
    他到停機坪去等「阿雄」云云，均大相逕庭，復觀之卷附00
    00000000號電話雙向通聯紀錄（見偵查卷第20頁），於當日
    下午4 時10分許與被告持用之0000000000號電話亦無通話連
    絡等情，可知被告前開辯解，均係屬臨訟杜撰之詞，委無足
    取。況倘若被告係受丙○○之請託，為送飲料給「阿雄」之
    人，衡諸常情，被告理應光明正大從機場大門進入，豈有從
    圍牆鑽入，及被警查獲時，所攜帶之維他露Ｐ飲料及塑膠杯
    1 只已有飲用痕跡（見本院卷第68頁勘驗筆錄）之理。顯見
    被告前開所辯，係屬卸責之詞，不足採信。是本案事證明確
    ，被告上開犯行，洵堪認定。
三、按按刑法第321 條第1 項第3 款之攜帶兇器竊盜罪，係以行
    為人攜帶兇器竊盜為其加重條件，此所謂兇器，其種類並無
    限制，凡客觀上足對人之生命、身體、安全構成威脅，具有
    危險性之兇器均屬之，且祇須行竊時攜帶此種具有危險性之
    兇器為已足，並不以攜帶之初有行兇之意圖為必要（最高法
    院79年臺上字第5253號判例要旨參照）。查被告與不詳姓名
    年籍成年男子為本案竊盜犯行所使用之破壞剪及大美工刀各
    1 支，既可剪斷電纜線及剝除其外皮，若持之以攻擊人體，
    自能成傷，客觀上應足以對人之生命、身體、安全構成威脅
    ，顯為具有危險性之兇器無訛。是核被告戊○○所為，係犯
    刑法第321 條第1 項第2 款、第3 款之攜帶兇器，踰越牆垣
    竊盜罪。被告與該姓名年籍不詳之成年男子，就上開犯行間
    ，有犯意聯絡及行為分擔，均為共同正犯。又被告前受如事
    實欄所載之有期徒刑執行完畢，有臺灣高等法院被告前案紀
    錄表在卷可按，其於受有期徒刑執行完畢後5 年內，故意再
    犯本件有期徒刑以上之罪，為累犯，應依刑法第47條第1 項
    規定，加重其刑。爰審酌被告前已公共危險前科，素行不佳
    ，猶不知悔改，為滿足私慾，竟竊取他人之電纜線，除造成
    他人財產之損害外，亦嚴重危害用電安全，且後始終否認犯
    行，未見悔意之態度，及所竊得之電纜線已由被害人乙○○
    領回，暨被告犯罪手段、目的等一切情狀，量處如主文所示
    之刑，以示懲儆。至扣案大型美工刀及破壞剪各1 支與未扣
    案裝置電纜線所用之麻袋，均非被告所有之物，業經被告陳
    明在卷（見本院卷第68頁），且無證據證明係共犯即該不詳
    姓名年籍之成年男子所有之物，亦非屬義務沒收之物，爰不
    為沒收之諭知；另扣案之保力達Ｂ1 瓶、臺灣啤酒3 瓶、維
    他露Ｐ1 瓶、豪麥威士忌1 瓶、長壽香菸1 包、打火機1 個
    、檳榔1 包、塑膠杯6 個等物，雖係被告所購得之物，然與
    本案竊盜犯行無直接關聯性，亦不為沒收諭知，附此敘明。
據上論斷，應依刑事訴訟法第284 條之1 、第299 條第1 項前段
，刑法第321 條第1 項第2 款、第3 款、第47條第1 項，判決如
主文。
本案經檢察官丁○○到庭執行職務。
中    華    民    國    99    年    11    月    10    日
                 刑事第十一庭   法  官  廖純卿
以上正本證明與原本無異。
如不服本判決應於收受判決後10日內向本院提出上訴書狀，並應
敘述具體理由；其未敘述上訴理由者，應於上訴期間屆滿後20日
內向本院補提理由書（均須按他造當事人之人數附繕本）「切勿
逕送上級法院」。
                                書記官  柳寶倫
中    華    民    國    99    年    11    月    10    日
附錄論罪科刑法條
中華民國刑法第321條
（加重竊盜罪）
犯竊盜罪而有左列情形之一者，處六月以上、五年以下有期徒刑：
一、於夜間侵入住宅或有人居住之建築物、船艦或隱匿其內而犯之者。
二、毀越門扇、牆垣或其他安全設備而犯之者。
三、攜帶兇器而犯之者。
四、結夥三人以上而犯之者。
五、乘火災、水災或其他災害之際而犯之者。
六、在車站或埠頭而犯之者。
前項之未遂犯罰之。

司法院資訊處製作；財團法人民間司法改革基金會備份。
